臺灣板橋地方法院刑事判決　　　　　　　96年度易字第2323號
公　訴　人　臺灣板橋地方法院檢察署檢察官
被　　　告　甲○○起訴書誤載.
上列被告因竊盜等案件，經檢察官提起公訴（96年度偵字第1490
1 號），本院判決如下：
    主  文
甲○○共同無故侵入他人住宅，累犯，處有期徒刑貳月；又共同
毀壞安全設備竊盜，累犯，處有期徒刑壹年貳月。應執行有期徒
刑壹年參月。
    事  實
一、甲○○（起訴書誤載為「溫文志」，下同）有下列之前科：
(一)、前於民國84年間因竊盜案件，經臺灣基隆地方法院（下稱基
    隆地院）以85年度訴緝字第31號刑事判決處有期徒刑1 年4
    月確定，並於86年9 月2 日因縮短刑期假釋出監，假釋期間
    交付保護管束，於86年10月29日保護管束期滿，未經撤銷假
    釋，其未執行之刑，以已執行完畢論。
(二)、又於93年間因竊盜案件，經臺灣桃園地方法院（下稱桃園地
    院）以92年度易字第481 號刑事判決處有期徒刑6 月，並得
    易科罰金確定，及因施用毒品案件，經本院以92年度訴字第
    1654號刑事判決處有期徒刑9 月及5 月確定，嗣經桃園地院
    以93年度聲字第2650 號 刑事裁定上開三罪刑應執行有期徒
    刑1 年6 月確定，以及因贓物案件，經本院以92年度簡字第
    1979號刑事簡易判決處拘役40日，並得易科罰金確定，且入
    監接續執行前揭罪刑，並於94年7 月3 日因縮短刑期執行完
    畢出監。
(三)、再於95年間因施用毒品案件，經本院以95年度訴字第1313號
    刑事判決處有期徒刑7 月確定，嗣於96年3 月28日縮短刑期
    執行完畢出監。
二、詎其仍不知悔改，竟與真實姓名年籍資料不詳、綽號「陳仔
    」之成年男子，共同基於意圖為自己不法所有及侵入住宅之
    犯意聯絡，於96年6 月5 日下午2 時30分許，共同前往乙○
    ○位於臺北縣板橋市○○路○ 段71巷22號4 樓住處，由甲○
    ○在樓下把風，「陳仔」則以不詳方式，破壞乙○○上開住
    處大門之門鎖後而侵入屋內，徒手竊取乙○○所有之桌上型
    電腦主機1 臺、新臺幣（下同）50元銅板60個、10元銅板30
    0 個、5 元銅板60個、1 元銅板500 個、金墜子1 個（重量
    2 錢，價值約5,000 元）、紫水晶手鍊1 條（價值約16,000
    元）等物，得手後，渠等分別騎乘機車（其中甲○○騎乘GA
    T-333 號重型機車）逃逸；嗣於同日下午6 時許，乙○○返
    家發現遭竊而報警處理，經警循線查悉上情。
三、案經乙○○訴由臺北縣政府警察局海山分局報告臺灣板橋地
    方法院檢察署檢察官偵查起訴。
    理  由
壹、程序方面有關證據能力部分：刑事訴訟法第159 條第1 項雖
    規定，被告以外之人於審判外之言詞或書面陳述，除法律有
    規定外，不得作為證據。惟同法第159 條之5 明定：「被告
    以外之人於審判外之陳述，雖不符前4 條之規定，而經當事
    人於審判程序同意作為證據，法院審酌該言詞陳述或書面陳
    述作成時之情況，認為適當者，亦得為證據。」、「當事人
    、代理人或辯護人於法院調查證據時，知有第159 條第1 項
    不得為證據之情形，而未於言詞辯論終結前聲明異議者，視
    為有前項之同意。」，其立法理由在於傳聞證據未經當事人
    之反對詰問予以核實，乃排斥其證據能力。惟當事人如放棄
    對原供述人之反對詰問權，於審判程序表示同意該等傳聞證
    據可作為證據，此時，法院除認該傳聞證據欠缺適當性外，
    自可承認其證據能力。又當事人、代理人或辯護人於調查證
    據時，知有刑事訴訟法第159 條第1 項不得為證據之情形，
    卻表示「對於證據調查無異議」、「沒有意見」等意思，而
    未於言詞辯論終結前聲明異議者，應視為已有將該等傳聞證
    據採為證據之同意，最高法院93年度台上字第3533號、94年
    度台上字第2976號判決亦採同一見解。經查：本案被告及檢
    察官於本院審判期日，對於下列經本院調查之證據方法，均
    表示對證據能力不爭執，復於審判期日就本院一一提示之前
    揭證據方法於言詞辯論終結前，均亦未就所調查之證據主張
    有刑事訴訟法第159 條第1 項不得為證據之情形，是參照上
    開說明要旨，本案經調查之證據，均有證據能力，合先敘明
    。
貳、實體方面：
一、訊據被告甲○○固坦承伊於上開時間，協同「陳仔」至該址
    樓下，並搬運該電腦主機至「陳仔」所騎乘機車上之事實，
    惟矢口否認有何竊盜犯行，並辯稱：當天「陳仔」說要回家
    拿東西，我不知道他去偷東西云云置辯。然查，上開事實，
    業據被告甲○○於警詢時自白不諱（詳見偵查卷第3 至6 頁
    ），核與告訴人於警詢、偵訊時具結及本院訊問時指訴之情
    節（詳見偵查卷第7 至8 、25至26頁及本院卷第45頁）相符
    ，並有監視器翻拍照片6 張、車牌號碼GAT-333 號重型機車
    及安全帽照片2 張及車籍查詢- 基本資料詳細畫面1 紙（詳
    見偵查卷第14至16、18頁）在卷可稽；況被告於警詢時之自
    白係出於其自由意思所為，並無不法取供之情形，此為被告
    所供承明確（詳見本院卷第25頁），且該筆錄之記載核與被
    告所述相符乙節，業經本院勘驗該警詢筆錄之錄音帶屬實，
    此有勘驗筆錄（詳見本院卷第34至39頁）在卷可證，則被告
    空言指摘該筆錄之記載與其所述，且伊沒有說伊在把風云云
    ，顯屬無據；又衡諸被告於本院訊問時自承：伊於案發前2
    、3 天才在網咖認識「陳仔」；他說要回家拿東西，伊跟著
    他走，他叫伊在樓下等他一下，15分鐘後他搬1 部電腦下來
    ，請伊幫到他機車上，伊在車旁等他，過10分鐘後他才又下
    來，他說要拿電腦去修，並約10幾分鐘後網咖碰面，但後來
    他沒有出現；伊跟他不熟云云（詳見本院卷第24、45頁），
    則渠等既係在網咖認識不逾3 天，彼此並不熟識，何以「陳
    仔」會將價值不匪之電腦主機交予被告，甚至於10分鐘後始
    再次出現？此顯與常情有悖，且觀諸前揭監視器翻拍照片所
    示，渠等在該處逗留時間至少自該日下午1 時12分起至下午
    3 時15分許止，顯見被告前開供述渠等停留之時間與事實不
    符，故被告事後翻異其詞，係屬卸責之詞，不足採信。則被
    告前揭於警詢時之自白核與事實相符，堪以採信。綜上，本
    件事證已臻明確，被告犯行堪以認定，應予依法論科。
二、論罪科刑部分：
(一)、核被告所為，係犯刑法第306 條第1 項之侵入住宅罪及同法
    第321 條第1 項第2 款之毀壞安全設備竊盜罪。又被告與綽
    號「陳仔」之成年男子就上開二犯行，有犯意聯絡及行為分
    擔，為共同正犯。另被告所犯上開二罪，犯意各別，行為互
    殊，應予分論併罰。再查被告於95年間因施用毒品案件，經
    本院以95年度訴字第1313號刑事判決處有期徒刑7 月確定，
    嗣於96年3 月28日縮短刑期執行完畢出監在案，此有臺灣高
    等法院被告前案紀錄表1 份在卷可證，是其於受有期徒刑執
    行完畢後5 年內故意再犯有期徒刑以上之前揭二罪，為累犯
    ，均應依刑法第47條第1 項之規定，各加重其刑。
(二)、爰審酌被告有事實欄一所示之竊盜、施用毒品等前科，此有
    上開紀錄表可證，是其素行非佳，仍不知悔改，不思循正途
    賺取所需，卻為本次犯行，其犯罪之動機、目的、手段實屬
    可議，且所生危害非輕，及迄今尚未賠償告訴人所受之損失
    ，亦未供出同案共犯，以及犯後否認犯行，毫無悔意之態度
    等一切情狀，分別量處如主文所示之刑，並定應執行之刑，
    以資懲儆。
據上論斷，應依刑事訴訟法第299 條第1 項前段，刑法第28條、
第306 條第1 項、第321 條第1 項第2 款、第47條第1 款、第51
條第5款，刑法施行法第1條之1，判決如主文。
本案經檢察官彭聖斐到庭執行職務。
中　　華　　民　　國　　96　　年　　11　　月　　30　　日
                  刑事第六庭    法　官  饒金鳳
以上正本證明與原本無異。
如不服本判決應於送達後10日內向本院提出上訴狀。
                                書記官  王春森
中　　華　　民　　國　　96　　年　　11　　月　　30　　日
附錄本案論罪科刑法條全文：
中華民國刑法第306條第1項：
無故侵入他人住宅、建築物或附連圍繞之土地或船艦者，處 1 年
以下有期徒刑、拘役或 3 百元以下罰金。
中華民國刑法第321條第1項：
犯竊盜罪而有左列情形之一者，處 6 月以上、 5 年以下有期徒
刑：
一、於夜間侵入住宅或有人居住之建築物、船艦或隱匿其內而犯
    之者。
二、毀越門扇、牆垣或其他安全設備而犯之者。
三、攜帶兇器而犯之者。
四、結夥三人以上而犯之者。
五、乘火災、水災或其他災害之際而犯之者。
六、在車站或埠頭而犯之者。
